臺灣臺中地方法院刑事判決　　　　　　　96年度訴字第1616號
公　訴　人　台灣臺中地方法院檢察署檢察官
被　　　告　丙○○
指定辯護人　公設辯護人　乙○○
上列被告因違反槍砲彈藥刀械管制條例案件，經檢察官提起公訴
（九十六年度偵字第八四九０號），本院判決如下：
    主    文
丙○○未經許可，持有可發射子彈具有殺傷力之改造手槍，處有
期徒刑年，併科罰金新臺幣伍萬元，罰金如易服勞役，以新臺
幣壹仟元折算壹日。
扣案由仿轉輪手槍製造之槍枝，車通槍管及轉輪彈倉內阻鐵改造
而成具有殺傷力之改造手槍壹支（槍枝管制編號0000000
000號）沒收。
    犯罪事實
一、丙○○明知可發射子彈具殺傷力之改造手槍係屬槍砲彈藥刀
    械管制條例第四條第一項第一款所列管之槍砲，未經主管機
    關許可不得持有，竟於民國（下同）九十四年一月間某日，
    在臺中市干城車站附近跳蚤市場內，以新台幣（下同）三百
    元之價格，向某姓名年籍不詳之成年男子購得仿轉輪手槍製
    造之槍枝，車通槍管及轉輪彈倉內阻鐵改造而成具有殺傷力
    之改造手槍一支（槍枝管制編號0000000000號）
    及不具殺傷力之改造子彈二顆，而未經許可持有之。嗣於九
    十五年六月初某日，丙○○因向劉春來（其涉犯未經許可，
    持有可發射子彈具有殺傷力之改造手槍罪，業經本院以九十
    五年度訴字第三０七八號判處有期徒刑三年二月，併科罰金
    新臺幣五萬元確定）借款新台幣（下同）二千元，為表示還
    款誠意，乃以上開改造手槍、子彈為擔保，在臺中市○○路
    與十甲東路口附近某萊爾富便利商店門口，將內裝有上開改
    造手槍、子彈之信封交付予劉春來委由不知情之女友許淑真
    （其涉犯未經許可，寄藏可發射子彈具有殺傷力之改造手槍
    罪，業經本院以九十五年度訴字第三０七八號判處有期徒刑
    一年十月，併科罰金新臺幣五萬元確定）代為收受，許淑真
    並將二千元交付予丙○○。而許淑真收受後隨即將內裝有上
    開改造手槍、子彈之信封攜帶至其與劉春來居住之臺中縣太
    平市○○路五０三號三０五室交付予劉春來未經許可持有之
    。旋劉春來拆開信封後，許淑真發覺該信封內裝有上開改造
    手槍、子彈，惟許淑真仍受劉春來之委託，基於寄藏可發射
    子彈具有殺傷力之改造手槍之犯意，於翌日將上開改造手槍
    、子彈，攜至其位在臺中縣烏日鄉○○村○○路○段五五一
    號五樓設籍處未經許可而藏放。迨於九十五年七月十二日下
    午一時許，許淑真再度應劉春來取出上開改造手槍、子彈以
    返還丙○○之要求，自其上開烏日鄉藏放處取出上開改造手
    槍、子彈，擬交付予劉春來，途經臺中市○○○○街一二一
    號前遇見警員時，形色匆忙，而為警盤查，在有偵查權之員
    警未知悉許淑真皮包內藏有上開改造手槍、子彈時，主動向
    在場員警蔡博仁自首，並表示願接受裁判，而當場查獲上開
    改造手槍、子彈，復依許淑真、劉春來於偵查中之供述，查
    獲丙○○。
二、案經臺灣臺中地方法院檢察署檢察官簽分偵查起訴。
    理    由
一、上開犯罪事實，業據被告丙○○於偵查中及本院審理時均坦
    承不諱，核與證人許淑真、劉春來分別於偵查中具結證述之
    情節相符，並有改造手槍一支（槍枝管制編號000000
    0000號）、不具殺傷力之子彈二顆扣案（見查獲槍、彈
    照片）可憑。且扣案之上開槍、彈經送請內政部警政署刑事
    警察局鑑驗結果，送鑑改造手槍一支（槍枝管制編號000
    0000000號），認係由仿轉輪手槍製造之槍枝，車通
    槍管及轉輪彈倉內阻鐵改造而成之改造手槍，機械性能良好
    ，可擊發適用子彈使用，認具殺傷力；而送鑑改造子彈二顆
    ，研判係０‧二二吋之制式子彈，換裝土造金屬彈頭而成之
    改造子彈，採樣一顆試射，無法擊發，認不具殺傷力，亦有
    該局九十五年九月二十七日刑鑑字第０九五０一０三四四六
    號槍彈鑑定書一份附卷可稽，足認被告之自白與事實相符。
    本件事證明確，被告犯行堪以認定。
二、核被告丙○○所為，係犯槍砲彈藥刀械管制條例第八條第四
    項之未經許可，持有可發射子彈具有殺傷力之改造手槍罪。
    爰審酌被告尚無前科，有臺灣高等法院被告前案紀錄表附卷
    可參，其持有具有殺傷力之改造手槍，雖未持以犯罪，惟對
    社會治安仍存有潛在之危險，及其犯罪之動機、目的、手段
    與犯後坦承犯行，態度良好等一切情狀，量處如主文所示之
    刑，並就罰金部分，諭知易服勞役之折算標準。至於公設辯
    護人以被告雖因一時無知而持有具有殺傷力改造手槍之行為
    固值非難，惟並無其他犯罪意圖，犯行尚屬輕微，現因自己
    無知已罹重典，對此深感後悔，足見其有悔悟之心，請求依
    刑法第五十九條規定酌量減輕其刑，惟被告未經許可持有具
    有殺傷力之改造手槍，雖未持以犯罪，惟對社會治安仍存有
    潛在之危險，於客觀上實難認被告所為，有何顯可憫恕之情
    狀，本院認不宜依刑法第五十九條規定酌量減輕其刑，併此
    敘明。
三、按刑罰法令關於沒收之規定，有採職權沒收主義與義務沒收
    主義。職權沒收，指法院就屬於被告所有，供犯罪所用或因
    犯罪所得之物，仍得本於職權斟酌宣告沒收與否，例如刑法
    第三十八條第一項第二款、第三款、第三項前段等屬之。義
    務沒收，又可分為絕對義務沒收及相對義務沒收二者。前者
    指凡法條規定「不問屬於犯人與否，沒收之。」者屬之，法
    院就此等物品，是否宣告沒收無審酌餘地，除已證明滅失外
    ，不問屬於犯人與否或有無查扣，均應沒收，例如刑法第二
    百條、第二百零五條、第二百零九條、第二百十九條、第二
    百六十六條第二項、毒品危害防制條例第十八條第一項前段
    等屬之；後者，供犯罪所用或因犯罪所得，且以屬於被告所
    有者為限，始應予以沒收，例如毒品危害防制條例第十九條
    第一項規定屬之。又沒收物之執行完畢與沒收物之不存在，
    並非一事，因犯罪依法必須沒收之物，雖已於共犯中之一人
    確定判決諭知沒收，並已執行完畢，對於其他共犯之判決，
    仍應宣告沒收（最高法院六十五年度第五次刑事庭會議決議
    參照）。本件扣案之由仿轉輪手槍製造之槍枝，車通槍管及
    轉輪彈倉內阻鐵改造而成具有殺傷力之改造手槍一支（槍枝
    管制編號0000000000號），雖於另案被告許淑真
    、劉春來所犯槍砲彈藥刀械管制條例案件，經本院以九十五
    年度訴字第三０七八號分別判處有期徒刑一年十月，併科罰
    金新臺幣五萬元及有期徒刑三年二月，併科罰金新臺幣五萬
    元確定後，業經台灣台中地方法院檢察署檢察官執行沒收完
    畢，有該署檢察官扣押（沒收）物品處分命令附卷可稽，惟
    依上開說明及決議意旨，仍應依刑法第三十八條第一項第一
    款規定諭知沒收。
四、據上論斷，應依刑事訴訟法第二百九十九條第一項前段，槍
    砲彈藥刀械管制條例第八條第四項，刑法第十一條前段、第
    四十二條第三項、第三十八條第一項第一款，判決如主文。
本案經檢察官甲○○到庭執行職務。
中　　華　　民　　國　　96　　年　　7 　　月　　20　　日
                  刑事第三庭  審判長法  官  唐光義
                                    法  官  楊萬益
                                    法  官  朱光國
上正本證明與原本無異。
如不服本判決，應於送達後十日內向本院提出上訴狀（須附繕本
），上訴於台灣高等法院台中分院。
                                    書記官  洪明霞
中　　華　　民　　國　　96　　年　　7 　　月　　20　　日
附錄論罪科刑法條
槍砲彈藥刀械管制條例第8條第4項：
未經許可，持有、寄藏或意圖販賣而陳列第1項所列槍枝者，處3
年以上10年以下有期徒刑，併科新臺幣700萬元以下罰金。
